# 关于FOB模式下，在出口国越过船舷，资产是否确认为在途物资

提问人：yy123 时间：2017-08-07 13:41:48
关于FOB模式下，在出口国越过船舷，但期末未到库。资产是否确认为在途物资。

回答人：chenyiwei
如果尚未实际收到货物，但依据相关合同、贸易术语和法律法规规定，该货物所有权上的主要风险和报酬已经转移给本企业，则本企业可以确认为在途物资。